臺灣臺北地方法院刑事判決　　　　　　　　　　　　　九十一年度訴緝字第一九號
　　公　訴　人　臺灣臺北地方法院檢察署檢察官
　　被　　　告　甲○○
右列被告因違反毒品危害防制條例案件，經檢察官提起公訴（八十二年度偵字第二九
二二四號），本院判決如左：
    主  文
甲○○持有第一級毒品，處有期徒刑陸月，如易科罰金，以佰元折算一日，含第一
級毒品海洛因捲菸壹支沒收銷燬。
    事  實
甲○○於民國八十二年六月廿七日上午七時卅五分左右，在其所投宿臺北市○○○路
○段五八之一號七○一室，經警查獲其持有內含第一級毒品海洛因之萬寶路Marlboro
牌捲菸一支。
    理  由
一認定犯罪事實所憑之證據及理由：
  (一)前述查獲犯罪之經過，有卷附臨檢紀錄表可憑。
  (二)被告坦承臨檢現場為其承租投宿之處所。
  (三)扣案萬寶路牌捲菸，經臺北市政府警察局刑事警察大隊鑑驗，內含毒品海洛因成
    分，有檢驗通知書附卷為證。
二對於被告辯解之判斷：
  被告否認持有扣案毒品，辯稱：前述含毒之捲菸，為綽號「阿修」友人所遺留。但
  本案查獲毒品現場，既係被告所投宿管領，被告空言聲稱室內物品另為他人所有，
  就此不合社會生活常態之例外情節，未見提出確實之反證以供調查，尚難憑其片面
  詞辯而對前述積極罪證形成合理懷疑，所辯為無可採。
三論罪及科刑之理由：
  (一)被告所為，觸犯行為時有效之肅清煙毒條例第十條第一項罪名。
  (二)本案犯罪之後，肅清煙毒條例業已修正為毒品危害條例並經公佈施行，依據現行
    法第十一條第一項規定，持有第一級毒品罪名之法定本刑為三年以下有期徒刑，
    較舊法規定有期徒刑二年以上五年以下之刑度為輕，自應適用對被告有利之裁判
    時法律。
  (三)本案犯罪發生後，刑法第四十一條已於九十年一月十日修正公布、自同月十二日
    起施行。現行條文第一項將短期自由刑得易科罰金適用範圍法定最重本刑上限之
    有期徒刑三年以下提高至五年以下，與本案犯罪當時之法條內容已有不同。適用
    現行法對於被告既無不利，亦應據此修正規定而為裁判。
  (四)審酌被告所持有之毒品數量甚微，及其犯罪後缺乏具體悔過表現等一切情狀，認
    宜量處如主文所示之刑，並諭知易科罰金之折算標準。
  (五)查獲含有第一級毒品海洛因之萬寶路牌捲菸一支，應予沒收銷燬。
四適用之法律：
  (一)刑事訴訟法第二百九十九條第一項前段。
  (二)毒品危害防制條例第十一條第一項，第十八條第一項。
  (三)刑法第十一條前段，第二條第一項前段，第四十一條第一項。
  (四)罰金罰鍰提高標準條例第二條。
中    華    民    國      九十一      年      三      月      八      日
                                       法  官  林  勤  綱
右正本證明與原本無異。
如不服本判決，應於判決送達後十日內，向本院提出上訴狀。
                                       書記官  許  博  為
中    華    民    國      九十一      年      三      月     八       日
附錄本案論罪科刑法條全文
毒品危害防制條例第十一條第一項：
持有第一級毒品者，處三年以下有期徒刑、拘役或新台幣五萬元以下罰金。
